臺灣高雄地方法院刑事判決　　　　　　　96年度訴緝字第65號
公　訴　人　臺灣高雄地方法院檢察署檢察官
被　　　告　乙○○
　　　　　　　　　　（現於台灣高雄監獄執行中）
上列被告因毒品危害防制條例案件，經檢察官提起公訴（95年度
毒偵字第7937號），及移送併案（96年度毒偵字第2466號），本
院判決如下：
    主  文
乙○○施用第一級毒品，處有期徒刑陸月，扣案之海洛因參小包
（合計淨重零點伍壹公克，空包裝總重零點伍玖公克）、削尖吸
管壹支、含海洛因殘渣之大、小型殘渣袋共貳拾陸只，均沒收銷
燬。又施用第二級毒品，處有期徒刑參月。應執行有期徒刑捌月
。扣案之海洛因參小包（合計淨重零點伍壹公克，空包裝總重零
點伍玖公克）、削尖吸管壹支、含海洛因殘渣之大、小型殘渣袋
共貳拾陸只，均沒收銷燬。
    事  實
一、乙○○前於民國93年間因施用毒品案件，經本院以93年度毒
    聲字第1691號裁定送觀察、勒戒後，因有繼續施用傾向，乃
    經本院以93年度毒聲字第2539號裁定送強制戒治，於94年7
    月12日強制戒治執行完畢釋放，而經臺灣高雄地方法院檢察
    署檢察官於94年7 月14日以94年度戒毒偵字第401 號為不起
    訴處分確定；復因施用第二級毒品案件，經本院以94年度易
    字第1970號判處有期徒刑5 月，嗣經上訴，經臺灣高等法院
    高雄分院以95年度上易字第194 號判決，撤銷原判改判有期
    徒刑7 月確定在案；又因連續施用第二級毒品案件，經本院
    以95年度簡字第4719號判處有期徒刑5 月確定。猶不知戒絕
    毒癮，明知海洛因及甲基安非他命分別係毒品危害防制條例
    第2 條第2 項第1 款及第2 款所分別明定之第一級毒品及第
    二級毒品，不得持有、施用，竟於強制戒治執行完畢釋放後
    5 年內，再犯上開施用毒品罪，並經判刑確定後，仍不知警
    惕，復基於施用第一級毒品海洛因之犯意，於95年8 月21日
    22時許，在高雄市○○區○○街友人住處，以將第一級毒品
    海洛因摻入香菸內吸食之方式，施用第一級毒品海洛因1 次
    ；另基於施用第二級毒品甲基安非他命之犯意，於95年8 月
    21日22時許，在前開處所，以將第二級毒品甲基安非他命放
    置於玻璃球內點火燒烤吸食煙氣之方式，施用第二級毒品甲
    基安非他命1 次。嗣於95年8 月22日凌晨1 時許，在高雄市
    苓雅區○○路與福建街口前，因形跡可疑，經警方攔檢盤查
    ，並自駕駛之車號8311-JQ 號自小客車內扣得海洛因3 小包
    （合計淨重0.51公克，空包裝總重0.59公克）、含海洛因殘
    渣之削尖吸管1 支、含海洛因殘渣之大、小型殘渣袋共26只
    、糖粉1 包、電子磅秤1 臺、記帳紙1 張，並徵得乙○○之
    同意採集尿液送驗，結果呈嗎啡及甲基安非他命陽性反應，
    始悉上情。
二、案經高雄市政府警察局苓雅分局、高雄憲兵隊報請臺灣高雄
    地方法院檢察署檢察官偵查起訴及移送併案，經被告為有罪
    之陳述後，本院裁定依簡式審判程序審理。
    理  由
一、按除被告所犯為死刑、無期徒刑、最輕本刑為3 年以上有期
    徒刑之罪或高等法院管轄第一審案件者外，於法院行準備程
    序進行中，被告先就被訴事實為有罪之陳述時，審判長得告
    知被告簡式審判程序之旨，並聽取當事人、代理人、辯護人
    及輔佐人之意見後，裁定進行簡式審判程序；且受命法官行
    準備程序，與法院或審判長有同一之權限；又簡式審判程序
    之證據調查，不受刑事訴訟法第159 條第1 項、第161 條之
    2 、第161 條之3 、第163 條之1 及第164 條至第170 條規
    定之限制，刑事訴訟法第273 條之1 第1 項、第279 條第2
    項前段、第273 條之2 分別定有明文。被告乙○○所為係犯
    死刑、無期徒刑、最輕本刑為3 年以上有期徒刑以外之罪，
    其於準備程序中就被訴事實為有罪之陳述，經受命法官告知
    簡式審判程序之旨，並聽取公訴人、被告之意見後，本院合
    議庭認為適宜由受命法官獨任進行簡式審判程序，依刑事訴
    訟法第273 條之1 第1 項規定，裁定由受命法官獨任進行審
    判程序，合先敘明。
二、上揭事實，業據被告於警詢、偵查及本院審理時供承不諱，
    且被告於95年8 月22日凌晨1 時許，為警查獲後所採集之尿
    液，經送檢驗之結果，呈嗎啡及甲基安非他命陽性反應，有
    高雄市立凱旋醫院95年9 月4 日A00000000 號濫用藥物尿液
    檢驗報告及高雄市政府警察局苓雅分局偵辦毒品案件嫌疑人
    尿液採證代碼對照表各1 紙附卷可稽，而扣案之疑似海洛因
    粉末3 包（合計淨重0.51公克，空包裝總重0.59公克），經
    送檢驗結果，含第一級毒品海洛因成分，有法務部調查局95
    年9 月24日調科壹字第09523018820 號鑑定書1 份在卷可稽
    ，另扣案之削尖吸管1支及大、小夾鏈袋共26 只，經送請高
    雄醫學大學附設中和紀念醫院檢驗結果，均呈海洛因陽性反
    應，亦有該院0000-000至0000-000號檢驗報告27紙在卷可稽
    。是被告之任意性自白核與事實相符，且堪認與起訴事實為
    同一事實。本案事證明確，被告上開施用毒品犯行，堪以認
    定。
三、按觀察、勒戒或強制戒治執行完畢釋放後，5 年內再犯毒品
    危害防制條例第10條施用毒品之罪者，應依法追訴，毒品危
    害防制條例第23條第2 項定有明文。本件被告經本院以93年
    度毒聲字第1691號裁定送觀察、勒戒後，因有繼續施用傾向
    ，乃經本院以93年度毒聲字第2539號裁定送強制戒治，於94
    年7 月12日強制戒治執行完畢釋放，而經臺灣高雄地方法院
    檢察署檢察官以94年度戒毒偵字第401 號為不起訴處分確定
    乙節，此有臺灣高雄地方法院檢察署刑案資料查註紀錄表、
    全國施用毒品案件紀錄表及臺灣高等法院被告前案紀錄表等
    件在卷可參，是被告於送強制戒治執行完畢釋放後，5 年內
    再犯本件施用毒品罪行，依前開法條之規定，應依法追訴，
    本院就被告本件施用毒品犯行，自得依法論罪科刑。
四、核被告所為施用第一級毒品海洛因及第二級毒品甲基安非他
    命之行為，係犯毒品危害防制條例第10條第1 項之施用第一
    級毒品海洛因罪及同條第2 項之施用第二級毒品甲基安非他
    命罪。其持有第一級毒品海洛因及第二級毒品甲基安非他命
    之低度行為，分別為施用第一級毒品海洛因及第二級毒品甲
    基安非他命之高度行為所吸收，不另論罪。又被告所犯施用
    第一級毒品海洛因及第二級毒品甲基安非他命之犯行，犯意
    各別，罪名有異，構成要件不同，應予分論併罰。爰審酌被
    告經觀察、勒戒及強制戒治後，仍未能戒絕其毒癮而仍再次
    違犯施用毒品罪，足證前開保安處分措施及處刑均已難矯治
    其惡性，惟念其於犯罪後坦承犯行及所犯為自戕行為，及其
    有前揭事實欄所示多次施用第二級毒品前科，有台灣高等法
    院被告前案紀錄表1 份在卷可佐等一切情狀，分別量處如主
    文所示之刑，並定其應執行之刑，以資懲儆。
五、扣案之疑似海洛因粉末3 包（合計淨重0.51公克，空包裝總
    重0.59公克），經送檢驗結果，含第一級毒品海洛因成分，
    另扣案之削尖吸管1 支及大、小夾鏈袋共26只，經送請高雄
    醫學大學附設中和紀念醫院檢驗結果，亦呈海洛因陽性反應
    ，均如前述，而上開夾鏈袋及包裝毒品之夾鏈袋顯均留有毒
    品之殘渣，而與其上殘留之毒品，衡情已難以分析剝離，亦
    無析離實益，當均應整體視為毒品，而被告雖辯稱扣案物品
    並非其所有，惟上開扣案物品均係自被告所駕駛之車號8311
    -JQ 號自小客車內所起獲，被告所辯顯為卸責之詞，且上開
    扣案物既均屬毒品，依毒品危害防制條例第18條第1 項前段
    之規定，不問屬於犯人與否，仍均應宣告沒收銷燬之。
六、檢察官併案意旨另以：被告於96年2 月2 日19時許，在高雄
    縣鳳山市○○路○段401 號「向日葵網咖」2 樓廁所內，另
    有將甲基安非他命放置於玻璃球內點火燒烤吸食煙氣之方式
    施用第二級毒品犯行，與本案為集合犯之包括一罪關係，請
    求併案審理等語。惟經本院訊之被告施用習性，被告供稱伊
    是在工地工作比較累時，才會施用第二級毒品，95年8 月21
    日至96年2 月2 日這段期間約施用20幾次，施用時間不一定
    ，比較累或開車時才會吸食，伊確實沒有成癮等語（本院96
    年4 月16日審理筆錄第3 頁），是以被告在本案起訴之95年
    8 月21日至併案意旨所指之96年2 月2 日，約165 日之期間
    中僅約施用20幾次，平均8 、9 天施用1 次，且係於需提神
    時才會施用，顯見被告應確無成癮性，自難認併案意旨所指
    之施用犯行與本件經起訴論罪科刑之部分有集合犯之包括一
    罪關係，故併案意旨所指犯行既與本案無包括一罪之關係，
    而非本院所得審究，自應退回由檢察官另行處理，併此敘明
    。
據上論斷，應依刑事訴訟法第273 條之1 第1 項、第299 條第1
項前段，毒品危害防制條例第10條第1 項、第2 項、第18條第1
項，刑法第11條、第51條第5 款，判決如主文。
本案經檢察官甲○○到庭執行職務。
中　　華　　民　　國　　96　　年　　4　　月　  30   　日
                  刑事第十六庭  法　官  郭宜芳
以上正本證明與原本無異。
如不服本判決，應於判決送達後10日內，向本院提出上訴狀。
中　　華　　民　　國　　96　　年　　4　　月　　30   　日
                                書記官  陳素徵
附錄本判決論罪法條全文：
毒品危害防制條例第10條：
施用第一級毒品者，處6月以上5年以下有期徒刑。
施用第二級毒品者，處3年以下有期徒刑。
